【裁判字號】    92,重訴,1
【裁判日期】    920211
【裁判案由】    毒品危害防制條例
【裁判全文】
臺灣板橋地方法院刑事判決                            九十二年度重訴字第一號
    公  訴  人  臺灣板橋地方法院檢察署檢察官
    被      告  甲○○  女  三.
    指定辯護人  本院公設辯護人彭宏東
右列被告等因違反毒品危害防制條例案件，經檢察官提起公訴（九十年度偵字第九一
三二、一二三八二號），本院判決如左：
    主  文
甲○○共同販賣第二級毒品，累犯，處有期徒刑壹拾年。扣案第二級毒品安非他命貳
大包、壹拾壹小包（總毛重共壹仟捌佰肆拾伍點陸公克、總淨重共壹仟捌佰壹拾陸點
壹公克、驗後總餘重共壹仟捌佰壹拾伍點柒柒公克）均沒收銷燬之。
    事  實
一、甲○○曾於民國八十五年四月十六日因違反麻醉藥品管理條例案件，經臺灣高等
    法院判處有期徒刑六月確定，於八十五年八月十七日易科罰金執行完畢，其明知
    八十七年五月二十二日所公布施行之「毒品危害防制條例」，第二條第一項第二
    款已規定將安非他命列為第二級毒品，不得非法持有、販賣，仍與不詳姓名年籍
    之成年男子，共同基於非法販賣安非他命以牟取不法利益之犯意聯絡，於九十年
    五月十四日上午七時許，在臺北縣板橋市○○路、民生路口，該男子交付安非他
    命二大包、十一小包，約由甲○○以不詳價格販賣予綽號「唐哥」之不詳姓名年
    籍成年男子，甲○○則從中抽取二萬元之代價牟利，嗣於同日下午二時許，甲○
    ○持上述安非他命擬販賣予「唐哥」，而經警在臺北縣板橋市○○路、陽明街口
    查獲，並扣得安非他命二大包、十一小包（總毛重共一千八百四十五點六公克、
    總淨重共一千八百十六點一公克、驗後總餘重共一千八百十五點七七公克），始
    循線偵悉上情。
二、案經臺北縣政府警察局報請臺灣板橋地方法院檢察署檢察官偵查起訴。
    理  由
一、訊據被告甲○○固供承有於前開時地持上述安非他命經警查獲之事實，惟矢口否
    認有何販賣安非他命之犯行，辯稱：當日綽號「董仔」之男子前往其家中，表示
    有東西要寄放在其住處，因「董仔」平常前往其住處時，會提供安非他命予其施
    用，故其即答應「董仔」寄放，「董仔」原表示大約中午會前去取回，嗣則打電
    話囑其將東西帶往「唐哥」處，並稱伊隨後亦會前往，惟其至「唐哥」那邊，「
    董仔」並未前往，其則因所持之安非他命價值太高，不敢將之交給「唐哥」，未
    料當時已遭警方盯上，於其擬將該等安非他命帶回家中時，即經警查獲，然其並
    未販賣安非他命云云。經查：
（一）本案被告為警查獲時所持有之白色結晶物二大包、十一小包，經送請內政部警
      政署刑事警察局以呈色法、氣相層析質譜儀分析法、核磁共振分析法鑑驗之結
      果，均為安非他命無誤，其總毛重共一千八百四十五點六公克、總淨重共一千
      八百十六點一公克、驗後總餘重共一千八百十五點七七公克，此有內政部警政
      署刑事警察局九十年六月二十六日刑鑑字第六七七四○號鑑驗通知書一件附於
      偵查卷可參。
（二）而查，被告於警訊時供稱：「（問：妳今日因何故攜帶大量毒品？）我是人之
      託要去賣給別人，被他人拒絕（價格談不攏）所以未賣出，在我返回住處路上
      時，被警方查獲）；（問：妳目前所持有之安非他命毒品係於何時？地？向何
      人取得、價格為何、數量為何？）安非他命是我舅舅黃義松【業據臺灣板橋地
      方法院檢察署檢察官處分不起訴確定】於今（十四）日七時許，在板橋市○○
      路○○街口給我的（約一公斤）因他們亟需現金，所以託我處理這些毒品，先
      前上星期六也以同樣之方式拿了一公斤左右之安非他命，兩次約二公斤之安非
      他命，價值新台幣六十八萬元，我則可從中抽取新台幣二萬元之佣金，但我舅
      舅告訴我今天可否先不要計較錢的問題，等他們把事情處理好後，再補償我」
      ；（問：妳今日為警查獲之前準備將毒品賣給何人？）我是要將毒品賣給綽號
      「唐哥」之男子」等語（見九十年度偵字第九一三二號偵查卷第九、十、十一
      頁），其於偵查中則供陳：「（問：為警查獲的安非他命何來？）我舅舅黃義
      松拿給我，要我幫他拿去賣換現金；（問：九十年五月十四日警訊中陳述實在
      否？）我看過筆錄，內容實在；（問：安非他命誰交予妳？）我舅舅黃義松早
      上七點左右在四維路、民有街那以報紙包著拿袋子交給我，他說二個賣六十八
      萬元；」等語（見同上偵查卷第二四頁背面、第三四頁背面），其於本院審理
      時則稱：係「董仔」交付其帶往「唐哥」處等語（見本院九十二年一月二十日
      審判筆錄）。則查，綜上被告於警訊及偵審中陳述之內容，雖其對於交付其扣
      案安非他命之人究係「董仔」或「黃義松」，前後所述不一，然對其有與該名
      交付其扣案安非他命之男子，擬共同販賣安非他命予「唐哥」牟利之情節，則
      於警訊及偵查中均供承不諱，前後所述之內容亦大致相符，是參以證人黃義松
      於偵查中亦到庭證述：扣案之安非他命係顏鴻鈞（已死亡）交給被告，那時伊
      與顏鴻鈞一起上臺北，顏鴻鈞自己帶的，顏的外號是「董仔」，董仔拿給被告
      請其脫手，當時伊在房間內，被告與顏鴻鈞在外面，價格伊不清楚，伊多少知
      道被告與「董仔」在弄毒品的事等語（見同上偵查卷第七五頁背面、第九二頁
      背面），益見被告於警訊及偵查中自承其有與某成年男子共同擬將安非他命販
      賣予「唐哥」之人等情為實。
（三）至販賣安非他命係違法行為，非可然為之，亦無公定價格，易於分裝並增減份
      量，且每次買賣之價量，可能隨時依雙方交誼深淺、資力、需求量及對行情之
      認知、來源充裕與否、查緝是否嚴謹、購買者被查獲時供述購買對象可能之風
      險評估等因素而異其標準，難予一概而論，而販賣之利得，除被告坦承犯行或
      價量俱臻明確者外，委難察得確切數額，販賣者或自價差或量差中牟利之方式
      雖有所異，然其意圖營利並得牟其利之販賣行為則屬同一，本件被告既否認有
      販賣安非他命行為，且安非他命亦無客觀可資評量比對之價格，致無法查得被
      告與該男子前開販賣安非他命之實際利得，惟被告等與買受者非有特殊親誼，
      亦未有證據足供證明其間有何異乎常情之原因存在，衡情當無甘冒罹犯重典風
      險而按購入價格轉售毫無利得之可能，況被告於警訊時已陳稱其可從中獲取二
      萬元之代價牟利，是被告販賣安非他命確有營利之意圖，應屬無疑。綜上所述
      ，本件事證已臻明確，被告販賣安非他命之犯行堪以認定。
二、核被告所為，係犯毒品危害防制條例第四條第二項之販賣第二級毒品罪。被告與
    某成年男子二人間，就上述販賣安非他命之犯行，有犯意聯絡及行為分擔，俱為
    共同正犯。被告非法販賣安非他命前後非法持有安非他命之低度行為，應均為其
    非法販賣之高度行為所吸收，不另論罪。次查，被告曾於八十五年四月十六日因
    違反麻醉藥品管理條例案件，經臺灣高等法院判處有期徒刑六月確定，於八十五
    年八月十七日易科罰金執行完畢，此有臺灣高等法院檢察署刑案紀錄簡覆表一份
    在卷足參，其於五年內再犯有期徒刑以上之本罪，為累犯，應依法就有徒刑部分
    遞加重其刑。至被告於本院審理時始終否認其販賣安非他命犯行，就犯罪之原委
    堅不吐實，而扣案之安非他命數量甚多，倘順利出售，流毒於眾人，將造成重大
    危害，則本院即無從審認其有何特殊原因或環境背景因素及有何客觀上可堪憫恕
    之情由，而資以減輕刑罰。爰審酌被告曾因施用安非他命而受刑之宣告，竟不思
    改過，更擬販賣安非他命流毒他人，惡性非輕，且犯後飾詞諉卸犯行，毫無悔意
    態度非佳，暨扣案之安非他命數量非少，惟尚未售出等一切情狀，量處如主文所
    示之刑，以資懲儆。
三、扣案之第二級毒品安非他命二大包、十一小包（總毛重共一千八百四十五點六公
    克、總淨重共一千八百十六點一公克、驗後總餘重共一千八百十五點七七公克）
    ，為查獲之毒品，應依毒品危害防制條例第十八條第一項前段沒收銷燬之。
據上論斷，應依刑事訴訟法第二百九十九條第一項前段，毒品危害防制條例第四條第
二項、第十八條第一項前段，刑法第十一條前段、第二十八條、第四十七條，判決如
主文。
本案經檢察官楊勝男到庭執行職務。
中      華      民      國       九十二    年    二     月     十一     日
                                    臺灣板橋地方法院刑事第五庭
              法  官  邱 靜 琪
右正本證明與原本無異。
如不服本判決，應於判決送達後十日內向本院提出上訴狀 (應附繕本) ，上訴於臺灣
高等法院。
                                        書記官  黃 頌 棻
中      華      民      國       九十二    年    二     月     十三     日
附錄本案論罪科刑法條全文：
毒品危害防制條例第四條第二項：
製造、運輸、販賣第二級毒品者，處無期徒刑或七年以上有期徒刑，得併科新臺幣七
百萬元以下罰金。


司法院資訊處製作；財團法人民間司法改革基金會備份。
